# 会计利润与所得税费用的调整过程

提问人：悠扬的心 时间：2018-03-02 15:52:45
因前期确认DTA的可抵扣亏损到可弥补亏损年限，顺延使用后续年份产生的且未确认DTA的可抵扣亏损应如何在附注中披露？为方便说明，假设A公司每年固定产生税务亏损 100 万元（例如以股权投资为主的集团公司），由于存在一项应纳税暂时性差异（例如投资性房地产公允价值大于计税基础的部分），确认了 25 万元的DTL，因此以此为限确认了 25 万元的DTA。
假设 2017 年末应纳税暂时性差异仍为 100 万元，由于年初确认DTA的可抵扣亏损中有 100 万元产生于 2011 年， 2017 年已过期，因此顺延使用了 2012 年产生的可抵扣亏损 100 万元，若不考虑其他税会差异，在附注会计利润与所得税费用的调整过程中应如何披露？
项目 本期发生额 利润总额 -100万元 按适定/
适用税率计算的所得税费用 -25万元 使用前期未确认DTA的可抵扣亏损的影响 -100万元？ 本
期未确认DTA的可抵扣暂时性差异或可抵扣亏损的影响 25 万元 其他 100 万元？
所得税费用 0

回答人：chenyiwei
对于此类长期亏损的企业，确认DTA并非基于其可以实际抵减应纳税所得额，而是DTL在日后实际转回时不会导致现实的纳税义务发生，这种情况下DTA的确认不受法定的 5 年弥补期限制，只要日后DTL转回年度确保应纳税所得额为零即可。此时调节表如下：
项目 本期发生额 利润总额 -100万元 按适定/
适用税率计算的所得税费用 -25万元 本期未确认DTA的可抵扣暂时性差异或可抵扣亏损的影响 25 万元（假设本期公允价值变动收益 100 万，其余亏损 200 万，则尚有 100 万亏损没有确认DTA） 所得税费用0